【裁判字號】    89,易,1168
【裁判日期】    900615
【裁判案由】    傷害
【裁判全文】
臺灣士林地方法院刑事判決                        八十九年度易字第一一六八號
    公  訴  人  臺灣士林地方法院檢察署檢察官
    被      告  乙○○
                丁○○
右列被告等因傷害案件，經檢察官提起公訴（八十九年度偵字第一０二００號），本
院判決如左：
    主  文
乙○○共同傷害人之身體，處罰金肆仟元，如易服勞役，以參佰元折算壹日。
丁○○共同傷害人之身體，處罰金肆仟元，如易服勞役，以參佰元折算壹日。
    事  實
一、丁○○因住家旁騎樓排水孔之糾紛，於民國八十九年九月一日晚間，與丙○○在
    台北市○○區○○街三二五巷三十號發生爭執，嗣丁○○與其夫乙○○即基於共
    同傷害之犯意聯絡，於同日晚間十時三十分許，調解人即里長戊○○轉身離去時
    ，由丁○○自後緊抓丙○○之頭髮，乙○○在前徒手毆打丙○○之左邊身體，致
    丙○○受有左肩前胸四乘四、七乘三、四乘三公分三處瘀傷。
二、案經被害人丙○○訴由台灣士林地方法院檢察署檢察官偵查起訴。
    理  由
一、訊據被告乙○○、丁○○均矢口否認有右揭傷害之犯行，被告乙○○辯稱：當天
    其不在場，其去朋友甲○家送木瓜及聊天云云，被告丁○○辯稱：他那天剛好在
    洗澡，沒有跟戊○○及丙○○碰面云云。然查：右揭事實，業據告訴人丙○○指
    訴歷歷，核與證人戊○○到庭證述情節相符，而證人戊○○與被告二人均無仇恨
    ，衡情並無構陷誣攀之理，其證言應可採信，且告訴人確受有左肩前胸四乘四、
    七乘三、四乘三公分三處瘀傷，亦有台北市立陽明醫院診斷證明書影本一件在卷
    可稽。被告乙○○雖辯稱事發當晚係到證人甲○家送木瓜樹云云，然據證人甲○
    到庭證稱被告乙○○雖有送木瓜樹到他家，但無法確定送木瓜樹當天就是九月一
    日，是被告乙○○跟他說送木瓜那天就是跟鄰居發生糾紛同一天等語，且被告乙○○亦自承九月一日等同送木瓜當日是其告訴證人甲○的，是縱認被告乙○○有
    送木瓜樹至證人甲○家，亦難認該日即為八十九年九月一日，被告乙○○八十九
    年九月一日之不在場證明即難成立。況經本院就當天被告乙○○送木瓜樹回家後
    之細節，隔離訊問被告二人結果，其二人間就被告丁○○有無與人發生爭執、有
    無受傷等情，所供竟不相符，是被告二人所辯，顯係事後卸責之詞，不足採信，
    事證明確，被告二人傷害犯行洵堪認定，應依法論科。
二、核被告二人所為，均係犯刑法第二百七十七條第一項之傷害罪。其二人間有犯意
    之聯絡及行為之分擔，均為共同正犯。爰審酌被告二人因排水孔糾紛而起意傷害
    之犯罪動機、徒手毆打告訴人之手段、其二人均無前科、素行尚佳，因一時氣憤
    致罹刑典、生活狀況、智識程度、致告訴人受有左肩前胸三處瘀傷之傷害，及犯
    罪後態度等一切情狀，分別量處如主文所示之刑，併分別諭知易服勞役之折算標
    準。
據上論斷，應依刑事訴訟法第二百九十九條第一項前段、刑法第二十八條、第二百七
十七條第一項、第四十二條第二項，罰金罰鍰提高標準條例第一條前段、第二條，判
決如主文。
本案經檢察官蘇佩鈺到庭執行職務。
中    華    民    國      九十        年     六        月    十五       日
                                  臺灣士林地方法院刑事第四庭
                                          法  官 藍  雅  清
右正本證明與原本無異。
如不服本判決，應於判決送達後十日內，向本院提出上訴狀。
                                          書記官 劉  韋  廷
中    華    民    國      九十        年     六        月    十八       日
附錄本案論罪科刑法條全文
刑法第二百七十七條第一項
傷害人之身體或健康者，處三年以下有期徒刑、拘役或一千元以下罰金。


司法院資訊處製作；財團法人民間司法改革基金會備份。
